臺灣桃園地方法院刑事判決　　　　　　　96年度訴字第1520號
公　訴　人　臺灣桃園地方法院檢察署檢察官
被　　　告　甲○○
選任辯護人　劉世興律師
上列被告因違反毒品危害防制條例案件，經檢察官提起公訴（台
灣桃園地方法院檢察署96年度偵字第18770 號），本院判決如下
：
    主  文
甲○○販賣第一級毒品，處有期徒刑拾伍年，未扣案之販賣第一
級毒品所得新臺幣壹仟元，沒收之，如全部或一部不能沒收時，
以其財產抵償之；扣案之索尼易利信牌行動電話壹具（型號為W3
00i） ，沒收之。又販賣第二級毒品，處有期徒刑捌年，未扣案
之販賣第二級毒品所得新臺幣壹萬肆仟元，沒收之，如全部或一
部不能沒收時，以其財產抵償之；扣案之索尼易利信牌行動電話
壹具（型號為W300i） ，沒收之。應執行有期徒刑貳拾壹年，未
扣案之販賣第一級毒品及第二級毒品所得共新臺幣壹萬伍仟元，
沒收之，如全部或一部不能沒收時，以其財產抵償之；扣案之索
尼易利信牌行動電話壹具（型號為W300i） ，沒收之。
    事  實
一、甲○○明知海洛因及安非他命分別係毒品危害防制條例所列
    管之第一級及第二級毒品，不得販售，竟基於販賣第一級毒
    品海洛因以牟利之犯意，於民國96年6 月間某日，以其所有
    之裝有號碼為0000000000號行動電話門號SIM 卡之索尼易利
    信牌（SONY ERICSSON） 行動電話（型號為W300i） 與王修
    杰聯繫販售第一級毒品海洛因事宜，並與之約定在桃園縣桃
    園市○○路267 巷6 弄5 號住處附近交易，雙方見面後，甲
    ○○即將毒品海洛因1 小包以新台幣（下同）1,000 元之價
    格販售予王修杰，而得賺取200 元以牟利。甲○○復基於販
    賣第二級毒品安非他命以牟利之集合犯意，於同年6 月至7
    月間，先後10次以相同方式與吳育瑄聯繫販售毒品安非他命
    事宜，而與吳育瑄約定在上址附近交易，雙方見面後，甲○
    ○即將毒品安非他命販售予吳育瑄達10次，其中3 次各次販
    賣價格為2,000 元，甲○○各賺取400 元牟利，其餘7 次每
    次販賣價格則為1, 000元，甲○○則各賺取200 元牟利。嗣
    甲○○再承上揭販售毒品安非他命之集合犯意，於96年7 月
    22或23日晚上6 時許，以上揭方式與王宗福聯繫並約定在桃
    園縣桃園市○○○街21之2 號見面交易毒品安非他命事宜，
    雙方見面後，甲○○即以1,000 元之代價，販售安非他命1
    小包予王宗福，並從中賺取200 元之差價利潤。嗣於96年8
    月3 日晚上6 時許，經警持臺灣桃園地方法院核發之搜索票
    ，於桃園縣八德市○○路595 巷8 號3 樓內查獲甲○○，而
    悉上情。
二、案經臺北市政府警察局移送台灣桃園地方法院檢察署檢察官
    偵查起訴。
    理  由
一、上揭犯罪事實，業據被告甲○○於本院審判中供認不諱，並
    有證人王修杰、王宗福、吳育瑄於警詢及檢察官偵查中之證
    述內容可資佐證，復與被告持用之0000000000號行動電話門
    號之通訊監察譯文內容相符，可見被告確有如犯罪事實欄所
    載之各次販賣海洛因及安非他命予他人之犯行。另被告販賣
    海洛因予王修杰及販賣安非他命予王宗福各1 次之販賣價格
    ，各次均為1,000 元，此部份固無疑問；至被告販賣安非他
    命予吳育瑄10次部分，被告供稱有時賣1,000 元、有時賣2,
    000 元，然各次確實販賣價格已不復記憶，惟其中2,000 元
    之次數起碼有3 次，是否有4 次已不能確定等語（本院卷第
    56頁至第57頁），是依罪疑惟有利於被告解釋之原則，應僅
    認被告以2,000 元價格販售安非他命予吳育瑄之次數應僅達
    3 次，其餘7 次則均係1,000 元。綜合上述，本件被告販賣
    毒品之罪證明確，洵堪認定，應依法論科。
二、按海洛因及安非他命分別係毒品危害防制條例第2 條第2 項
    第1 款、第2 款所規定之第一級及第二級毒品。是核被告所
    為，係犯毒品危害防制條例第4 條第1 項之販賣第一級毒品
    罪及同條第2 項之販賣第二級毒品罪。被告持有第一、二級
    毒品海洛因、安非他命之低度行為，分別為販賣之高度行為
    所吸收，不另論罪。另按刑事法若干犯罪行為態樣，本質上
    原具有反覆、延續實行之特徵，立法時既予特別歸類，定為
    犯罪構成要件之行為要素，則行為人基於概括之犯意，在密
    切接近之一定時、地持續實行之複次行為，倘依社會通念，
    於客觀上認為符合一個反覆、延續性之行為觀念者，於刑法
    評價上，即應僅成立一罪。學理上所稱「集合犯」之職業性
    、營業性或收集性等具有重複特質之犯罪均屬之，例如經營
    、從事業務、收集、販賣、製造、散布等行為概念者是（最
    高法院95年度台上字第1079號判決要旨參照）。是販賣毒品
    罪之成立，本質上即具有反覆性，本件被告在密切接近之一
    定時間及空間內反覆出售安非他命予吳育瑄共10次及王宗福
    1 次之犯行，於行為概念上，應僅成立販賣第二級毒品罪一
    罪。被告所犯上開販賣第一級毒品罪及第二級毒品罪間，犯
    意個別、行為互殊，應予分論併罰。被告辯護人雖認被告係
    以一行為觸犯販賣第一級毒品罪及第二級毒品等二罪名，應
    依想像競合犯從一重論處。然毒品危害防制條例既將販賣第
    一級毒品及第二級毒品之犯行分以不同罪名論處，顯然立法
    者原意係以不同等級毒品之販賣行為分作不同犯罪定型，而
    非不論販賣毒品類型為何，均一概無差別地包括認為係單一
    之販賣行為，亦即，數次販賣第一級毒品或數次販賣第二級
    毒品之行為，就其數次販賣同級毒品部分，固得分別成立販
    賣第一級毒品之集合犯或販賣第二級毒品之集合犯，而分別
    以一罪論，然就行為人販賣異級毒品之行為之間，則分屬不
    同之犯罪類型，概念上自難認屬同一行為，而應分別以販賣
    第一級毒品罪與販賣第二級毒品罪併予處罰，當無刑法第55
    條想像競合犯成立之餘地，是辯護人此部分尚有誤解，併此
    指明。另被告所犯販賣第一級毒品罪部分，其雖販賣海洛因
    予他人施用，危害他人之身心健康，惟其販賣之對象僅有1
    人，次數亦僅1 次，衡酌其情節，顯與中盤、大盤之毒梟有
    別，縱量以該罪之最低度刑即無期徒刑，亦不免顯然過重之
    情輕法重之慮，客觀上確有堪予憫恕之情形，爰依刑法第59
    條規定酌予減輕其刑。被告辯護人又以被告於警查獲當時，
    即以供出毒品來源為「張志維」與真實姓名均年籍不詳之「
    阿冬」及「阿洪」二人，是應依毒品危害防制條例第17條規
    定減輕其刑。然查，該條所定之減刑要件除行為人供出毒品
    來源外，尚以「因而破獲」為要件。而據被告於本院審判中
    自承其對「阿冬」、「阿洪」之真實姓名年籍均無所悉，且
    檢察官亦當庭陳明就被告所述之毒品來源部份迄今並無偵查
    相關作為等語明確，顯見被告並未供出其毒品之確實來源，
    亦無何因此破獲毒品上游之情事，自與該條所定減刑要件不
    合，附此敘明。本院審酌被告為謀一己之私利，販賣毒品海
    洛因及安非他命予他人，嚴重損及國民健康，兼衡被告販賣
    毒品之次數、金額，及犯後坦承犯行，尚見悔意之犯後態度
    等一切情狀，就其所犯上開二罪從輕分別量處如主文所示之
    刑，並定其應執行之刑。至被告販賣第一級毒品海洛因之所
    得1,000 元、及販賣第二級毒品安非他命所得共14,000元，
    即共15,000元，雖未扣案，仍應依毒品危害防制條例第19條
    第1 項之規定沒收之，且因未扣案，故如全部或一部不能沒
    收時，以其財產抵償之。另扣案之被告用以與王修杰、吳育
    瑄、王宗福聯絡販賣毒品海洛因及安非他命事宜之內含有
    0000000000號行動電話門號SIM 卡之索尼易利信牌（SONY
    ERICSSON）行動電話1 具（型號為W300i） ，業據被告於本
    院審判中坦認係其所有供犯本件販賣第一級毒品罪及第二級
    毒品罪所用之物，自應依毒品危害防制條例第19條第1 項規
    定沒收之，且因已扣案（原未扣案而由被告羈押處所即台灣
    桃園看守所龍潭女所保管，現已由本院扣押），故無何不能
    執行沒收而應追徵其價額之必要。另內含之號碼為00000000
    00號行動電話門號SIM 卡1 張，雖係被告販賣毒品所用之物
    ，然屬該SIM 卡門號之電信業者所有，亦無何證據足認電信
    業者於出租該門號使用權與承租人時有一併拋棄該SIM 卡所
    有權之意思，自難認係被告所有，不予沒收。再扣案之帳冊
    1 本、注射針筒3 支、分裝杓4 支、塑膠夾鏈袋3 個，被告
    堅詞否認為其所有，且無任何證據足證該等物品係被告犯本
    件犯罪所用之物，亦不予宣告沒收。
三、據上論斷，應依刑事訴訟法第299 條第1 項前段，毒品危害
    防制條例第4 條第1 項、第2 項、第19條第1 項，刑法第11
    條前段、第59條、第51條第5 款，判決如主文。
本案經檢察官邱文中到庭執行職務。
中　　華　　民　　國　　96　　年　　12　　月　　11　　日
              刑事第十一庭審判長法　官  蔡榮澤
                                法  官  林蕙芳
                                法  官　紀凱峰
以上正本證明與原本無異。
如不服本判決，應於判決送達後10日內向本院提出上訴狀（應附
繕本），其未敘述上訴理由者，應於上訴期間屆滿後20日內補提
理由書狀於本院，上訴於臺灣高等法院。
    　　　　　　　　　　　　　　書記官　高文靜
中　　華　　民　　國　　96　　年　　12　　月　　18　　日
附錄論罪科刑法條
毒品危害防制條例第4條
製造、運輸、販賣第一級毒品者，處死刑或無期徒刑；處無期徒
刑者，得併科新臺幣1 千萬元以下罰金。
製造、運輸、販賣第二級毒品者，處無期徒刑或7 年以上有期徒
刑，得併科新臺幣7 百萬元以下罰金。
製造、運輸、販賣第三級毒品者，處 5 年以上有期徒刑，得併科
新臺幣 5 百萬元以下罰金。
製造、運輸、販賣第四級毒品者，處3 年以上10年以下有期徒刑
，得併科新臺幣3 百萬元以下罰金。
製造、運輸、販賣專供製造或施用毒品之器具者，處1 年以上7
年以下有期徒刑，得併科新臺幣1 百萬元以下罰金。
前五項之未遂犯罰之。
